臺灣新北地方法院三重簡易庭民事裁定
                                     111年度重救字第10號
聲  請  人  陳慶輝  
相  對  人  黃品心  
上列聲請人與相對人間請求清償借款事件，聲請人聲請訴訟救助
，本院裁定如下：
　　主　文
准予訴訟救助。 
　　理　由
一、按當事人無資力支出訴訟費用者，法院應依聲請，以裁定准
    予訴訟救助。但顯無勝訴之望者，不在此限。又請求救助之
    事由，應釋明之。前項釋明，得由受訴法院管轄區內有資力
    之人，出具保證書代之。民事訴訟法第107條第1項及第109
    條第2項、第3項分別定有明文。而法律扶助法第63條全文固
    規定「經分會准許法律扶助之無資力者，其於訴訟或非訟程
    序中，向法院聲請訴訟救助時，除顯無理由者外，應准予訴
    訟救助，不受民事訴訟法第一百零八條規定之限制。」，然
    法律扶助法之立法目的係為保障人民權益，對於無資力或有
    其他原因，無法受到法律適當保護者，提供必要之法律扶助
    ，業經法律扶助法第1條揭示甚明。準此，經分會准予法律
    扶助者，得接受法律扶助所提供之法律諮詢、調解、和解、
    法律文件撰擬、訴訟或仲裁之代理或辯護等各項法律服務者
    ，惟其不必然即屬民事訴訟法第107條規定所謂無資力支出
    訴訟費用者，亦屬至明之理，是法律扶助法第63條所規定之
    「經分會准予法律扶助之無資力者」係指合於民事訴訟第10
    7條規定之「無資力」者，非謂一經財團法人法律扶助基金
    會屬分會核定准予法律扶助者，法院即受該分會拘束而為訴
    訟救助之裁定，仍應視其聲請是否合於民事訴訟法第107條
    規定之要件為斷。又所謂無資力係指窘於生活且缺乏經濟信
    用者而言（參見最高法院43年台抗字第152號民事判例意旨
    ）。
二、本件聲請意旨略以：聲請人請求清償借款事件，本應於起訴
    時繳交訴訟費用，惟聲請人並無資力可繳交訴訟費用，業經
    向財團法人法律扶助基金會士林分會申請法律扶助，審查結
    果認聲請人之資力符合扶助之標準而全部准予扶助，為此，
    請求准予訴訟救助等語。
三、經查，聲請人就其上揭主張，業據提出財團法人法律扶助基
    金會士林分會審查表影本乙份為憑，依據本件聲請人所提出
    財團法人法律扶助基金會士林分會審查表內容所示，固可知
    該分會對於聲請人之「扶助種類」為「法律文件撰擬」，「
    准予扶助事項」為「民事起訴狀」，足見聲請人受法律扶助
    之範圍並不包括遞狀起訴後之第一審訴訟程序，惟本院依職
    權調閱聲請人之財產資料，聲請人109年給付總額僅新臺幣
    （下同）6,330元，名下無任何財產，此有稅務電子閘門財
    產所得調件明細表乙份可按，本院斟酌聲請人上開財產及交
    易狀況，認聲請人已達窘於生活，且缺乏經濟信用，無資力
    支出該筆之訴訟費用之程度。準此，依上開說明，聲請人符
    合無資力之要件，是其聲請本件訴訟救助，為有理由，應予
    准許。
四、依法律扶助法第63條、民事訴訟法第107條第1項前段，裁定
    如主文。
中　　華　　民　　國　　111 　年　　3 　　月　　25　　日
    　　　　　　　　　臺灣新北地方法院三重簡易庭
                            法　官　彭松江
以上為正本係照原本作成。
如不服本裁定，應於送達後10日內，向本院提出抗告狀並表明抗
告理由，如於本裁定宣示後送達前提起抗告者，應於裁定送達後
10日內補提抗告理由書（須附繕本），並繳納抗告費新臺幣1000
元。
中　　華　　民　　國　　111 　年　　3 　　月　　25　　日
                            書記官　許雁婷